# 求助陈版，少数股东权益计算问题

提问人：xuancaojisi 时间：2017-03-29 16:54:14
陈版，您好： 请教如下问题：甲自然人投资设立了A公司，A与C公司成立了B公司，A公司持股80%，C公司的股权比例为甲自然人持股70%，其他股东持股30%，那么在A公司编制合并报表时，少数股东权益是按照C公司的持股20%为比例来计算，还是以C公司的其他股东持有的30%比例乘以C持有的B公司20%的股权比例计算，即穿透计算，将甲自然人持有的C公司70%股权也当作母公司所有者权益计算基础？

回答人：chenyiwei
不穿透，少数股东权益是按照C公司的持股20%为比例来计算的。 虽然实际控制人在C中占 70 ％的权益，但是这部分权益并不是以其作为A公司股东的身份、通过A公司享有的，所以在A公司的合并报表层面，仍作为少数股东权益处理。